臺灣新北地方法院民事裁定　　　　　　 110年度事聲字第70號
異　議　人　李坤鎔　
相　對　人　陳國棟　
上列當事人間依職權裁定確定訴訟費用額事件，異議人對本院司
法事務官於中華民國110年9月10日所為110年度司他字第115號裁
定聲明異議，本院裁定如下：
    主  文
異議駁回。
    理  由
一、按司法事務官處理事件所為之處分，與法院所為者有同一之
    效力；當事人對於司法事務官處理事件所為之終局處分，得
    於處分送達後10日之不變期間內，以書狀向司法事務官提出
    異議。司法事務官認前項異議有理由時，應另為適當之處分
    ；認異議為無理由者，應送請法院裁定之。法院認第1項之
    異議為有理由時，應為適當之裁定；認異議為無理由者，應
    以裁定駁回之，民事訴訟法第240條之3、第240條之4第1項
    至第3項分別定有明文。查本院110年度司他字第115號裁定
    （下稱原裁定）於110年9月22日送達異議人，異議人於同年
    月28日提出異議，司法事務官認其異議無理由而送請本院裁
    定，核與上開條文規定及意旨相符，合先敘明。
二、異議意旨略以：異議人因為經營智慧財產權，在國內國外國
    際市場促銷成果呈現後所有的財產(包括智慧財產權)不明不
    白地被非法搶奪強押移轉登記第三人為權利人強制佔有免稅
    免法律授權，綁架經濟財產生存自由權，最高行政法院105
    年度裁聲字第54號裁定在案，相對人於民國106年3月3日交
    通事故發生侵權行為造成之傷害，照常聯手綁架人身健康精
    神生存自由，致李林碧蓮的往生辭世終結生命權強迫完全無
    法經營智慧財產權利益之損失等語。並聲明：㈠訴訟費用均
    由相對人負擔。㈡訴訟費用執行點交程序抗告裁判稅賦規費
    或其他事項聲請費用均由相對人負擔。
三、按經准予訴訟救助者，於終局判決確定或訴訟不經裁判而終
    結後，第一審受訴法院應依職權以裁定確定訴訟費用額，向
    應負擔訴訟費用之當事人徵收之，民事訴訟法第114條第1項
    前段定有明文。又法院依聲請以裁定確定之訴訟費用額，應
    於裁定送達之翌日起，加給按法定利率計算之利息（同法第
    91條第3項規定參照），其立法理由旨在促使當事人早日自
    動償付其應賠償對造之訴訟費用，故在當事人無力支付訴訟
    費用時，雖由國庫暫時墊付，然法院依民事訴訟法第114條
    第1項規定，依職權裁定確定訴訟費用額，同屬確定訴訟費
    用額之程式，亦應基於同一理由而類推適用同法第91條第3
    項規定加計法定遲延利息（臺灣高等法院暨所屬法院94年法
    律座談會民事類提案第34號問題二研討結果參照）。次按確
    定訴訟費用額之程序，僅在審究有求償權之一造當事人所開
    列之費用項目，及其提出支付費用之計算書等證據，是否屬
    於訴訟費用之範圍，以確定應負擔訴訟費用之他造當事人所
    應賠償其訴訟費用之數額。至訴訟費用究應由何人負擔？按
    何比例負擔？悉依命負擔訴訟費用之確定裁判主文定之，不
    容於確定訴訟費用額之程序中，更為不同之酌定（最高法院
    98年度台抗字第705號裁定意旨參照）。
四、經查
  ㈠本件異議人以相對人為被告，起訴請求被告應給付異議人新
    臺幣（下同）2兆元，並經本院以110年度救字第21號裁定准
    予訴訟救助，暫免其應預納之裁判費及其他訴訟費用。嗣本
    院以110年度訴字第290號判決訴訟費用由原告負擔，業經確
    定在案。查本件訴之聲明第一項撤銷被告以給付38萬元為由
    蒐集個人資料，其為非財產權訴訟，第一審裁判費為3,000
    元。訴之聲明第二項請求一部損害賠償2兆元，訴訟標的金
    額為2兆元，第一審裁判費為13,201,222,000元，而訴之聲
    明三係基於損害賠償請求之同一基礎事實，則不另予計算訴
    訟費用。是本件訴訟費用合計為13,201,225,000元，應由異
    議人負擔。而本院司法事務官依職權按上開確定判決卷內資
    料調查審認後，以原裁定命異議人應向本院繳納13,201,225
    ,000元，及自裁定送達翌日起至清償日止，按年息5％計算
    之利息等情，於法並無不合。
  ㈡至本件異議人上開主張云云，僅屬實體法上之爭執，非本件
    確認訴訟費用額所得審究。從而，原裁定就本件所為之確定
    訴訟費用額，核其內容亦屬正確無誤，自於法無不合。異議
    意旨仍指摘原裁定不當，求予廢棄云云，為無理由，應予駁
    回。
五、據上論結，本件異議為無理由，依民事訴訟法第240條之4第
    3項後段，裁定如主文。
中    華    民    國   110    年    10    月    27    日
                  民事第五庭    法  官  連士綱
以上正本證明與原本無異
如不服本裁定應於送達後10日內向本院提出抗告狀，並應繳納抗
告費新臺幣1,000元。
中    華    民    國   110    年    10    月    27    日
                                書記官  游曉婷